# 同一控制下企业合并中负商誉应如何处理，计入营业外收入或是其他项目

提问人：路西法 20142014 时间：2020-11-03 08:05:10
如题：同一控制下企业合并中，被合并方是最终控制方从第三方收购，存在负商誉的情况下，合并方在编制合并报表时，负商誉应如何处理，计入营业外收入或是其他项目？

回答人：chenyiwei
在合并报表层面，应当在原先的非同一控制下企业合并的发生日（追溯重述前期比较报表时），将原先最终控制方合并报表层面就该负商誉确认的营业外收入“下推”到追溯重述后的合并方合并报表中，也体现为追溯重述后前期比较报表中的一项营业外收入。

提问人：路西法 20142014 时间：2020-11-06 08:05:11
陈版，若该同一控制下企业合并，被合并方为最终控制方在当年度收购的（假设满足实施控制的时间性要求），合并方在编制合并财务报表，该负商誉是否为当期合并报表的营业外收入还是一项期初留存收益？
另外，对该种处理我还有一些不成熟的理解：
准则解释 6 号，被合并方的资产、负债，包括最终控制方收购被合并方而形成的商誉，未明确负商誉的处理。我理解，准则解释 6 号将商誉“下推”到同一控制下企业合并的合并报表中，一是为了防止同一控制下企业合并将原非同一控制下企业合并的商誉遗漏，二是由于外购商誉原本是一种属于被合并方的无形资源。
而对于负商誉，目前准则将非同一控制下企业合并产生的负商誉计入营业外收入，作为一项利得，是实际受益，该受益主体是否就是非同一控制下企业合并的主体获得，而不应该再出现在同一控制下企业合并的报表中，个人觉得是否不进行“下推”，就留在原非同一控制下企业合并的报表中。

回答人：chenyiwei
1 、该负商誉是当期合并报表的营业外收入。 2 、同一控制下合并权益结合法的理念就是“下推”，因此和一般意义上的会计主体概念有差异。直接作为本期留存收益的发生额缺乏依据。